【裁判字號】    98,消債更,749
【裁判日期】    990318
【裁判案由】    更生事件
【裁判全文】
臺灣板橋地方法院民事裁定           98年度消債更字第749號
聲  請  人  甲○○
即 債 務人
代  理  人  李淵聯律師
上列當事人因消費者債務清理事件，聲請更生，本院裁定如下：
    主  文
債務人甲○○自民國九十九年三月十八日下午四時起開始更生程
序。
本件得由司法事務官進行更生程序。
    理  由
一、按法院開始更生程序之裁定，應載明其年、月、日、時，並
    即時發生效力；法院裁定開始更生或清算程序後，得命司法
    事務官進行更生或清算程序。消費者債務清理條例第45條第
    1 項、第16條第1 項前段分別定有明文。
二、本件聲請人主張略以：聲請人於民國91年間擔任臨時工因公
    受傷，需長時間復健，導致收入不穩定，因而向銀行、當舖
    及朋友借錢度日，導致所積欠之債務日趨龐大無法清償，而
    其積欠債務共新臺幣（下同）2,072,949 元，目前每月薪資
    約38,000元至40,000元間，惟遭法院扣薪1/3 後，再扣除生
    活支出及扶養配偶、2 名未成年女兒之扶養費用，應有不能
    清償債務之情事。而消費者債務清理條例施行後，曾於98年
    10 月8日，以書面向最大債權金融機構安泰商業銀行股份有
    限公司（下稱安泰銀行）請求共同協商債務清償方案，安泰
    銀行提出還款條件為分180 期，利率2%，每月平均清償10,5
    46元，然該行以「資產管理公司無法配合協商」為由而發給
    前置協商不成立通知書，是前置協商不成立，且其無擔保或
    無優先權之債務總額未逾1,200 萬元，復未經法院裁定開始
    清算程序或宣告破產，爰向本院聲請更生等語。
三、經查，聲請人上開主張之事實，業據提出財產及收入狀況說
    明書、債權人清冊、前置協商不成立通知書、戶籍謄本、聲
    請人、配偶及其女徐○湘之全國財產稅總歸戶財產查詢清單
    及財政部臺灣省北區國稅局95至97年度綜合所得稅各類所得
    資料清單、其女徐○婷之全國財產稅總歸戶財產查詢清單及
    財政部臺灣省北區國稅局96、97年度綜合所得稅各類所得資
    料清單、薪資明細表、存摺影本、臺灣臺北地方法院北院隆
    98司執宇字第44127 號執行命令影本、本院98年度司促字第
    30750 號支付命令影本、本院98年度司促字第44650 號支付
    命令影本、勞工保險被保險人投保資料表、財團法人金融聯
    合徵信中心當事人綜合信用報告、身分證正反面影本、亞東
    醫院勞工保險傷病診斷書、機車車輛異動登記書、機車行照
    影本、醫療費用收據、水、電、瓦斯繳費收據、2 名女兒之
    就學費用收據、財團法人金融聯合徵信中心當事人查詢個人
    資料（信用報告）回覆書等件為證，本件又查無債務人有消
    費者債務清理條例第6 條第3 項、第8 條或第46條各款所定
    駁回更生聲請之事由存在，則聲請人聲請更生，洵屬有據，
    爰裁定如主文。
四、另聲請人應於更生程序開始後，由債權人會議可決或由法院
    裁定認可其更生方案後方能實行，倘未能經債權會議可決或
    經法院裁定認可，則依消費者債務清理條例第61條規定，應
    續行清算程序，故本件聲請人仍應提出足以為債權人接受或
    經法院認為公允之更生方案以供採擇，附此敘明。
中    華    民    國    99    年    3     月    18    日
                  民事第一庭    法  官  陳翠琪
上為正本係照原本作成
本件不得抗告
本裁定已於99年3 月18日下午4 時公告
中    華    民    國    99    年    3     月    18    日
                                書記官  簡曉君

司法院資訊處製作；財團法人民間司法改革基金會備份。
